臺灣臺南地方法院刑事裁定
111年度撤緩字第31號
聲  請  人  臺灣臺南地方檢察署檢察官
受  刑  人  林昭全


上列聲請人因受刑人犯毒品危害防制條例案件，聲請撤銷緩刑之
宣告（111年度執聲字第130號），本院裁定如下：
    主  文
聲請駁回。
    理  由
一、聲請意旨略以：受刑人因犯毒品危害防制條例案件，經本院
    於民國109年10月30日以109年度簡字第3238號判處有期徒刑
    2年，緩刑5年，於109年12月1日確定在案。惟受刑人在緩刑
    期內即110年11月3日復故意犯不能安全駕駛罪，經本院以11
    0年度交簡字第3712號判處有期徒刑2月，於111年1月4日確
    定，其於緩刑期間內因故意犯他罪，而在緩刑期內受6月以
    下有期徒刑之宣告確定，迄今未逾6月，爰依刑事訴訟法第4
    76條、刑法第75條之1第1項第2款規定，聲請撤銷緩刑之宣
    告等語。
二、按刑法第75條之1第1項第2款規定：「受緩刑之宣告而有下
    列情形之一，足認原宣告之緩刑難收其預期效果，而有執行
    刑罰之必要者，得撤銷其宣告：二、緩刑期內因故意犯他罪
    ，而在緩刑期內受6月以下有期徒刑、拘役或罰金之宣告確
    定者。」94年2月2日與98年6月10日修正理由略以：「現行
    關於緩刑前或緩刑期間故意犯他罪，而在緩刑期內受得易科
    罰金之有期徒刑之宣告者，列為應撤銷緩刑之事由，因認過
    於嚴苛，而排除第75條應撤銷緩刑之事由，移列至得撤銷之
    事由，俾使法官依被告再犯情節，而裁量是否撤銷先前緩刑
    之宣告；其次，如有前開事由，但判決宣告拘役、罰金時，
    可見行為人仍未見悔悟，有列為得撤銷緩刑之事由，以資彈
    性適用……」、「依本法第41條第3項之規定，受6月以下有期
    徒刑或拘役之宣告而不得易科罰金者，亦得易服社會勞動。
    此類案件既可無庸入監執行，故於緩刑之效果，應與受得易
    科罰金之案件相同，成為本條得撤銷緩刑之事由。又得易科
    罰金或易服社會勞動之案件皆係受6月以下有期徒刑之宣告
    ，爰修正第1項第1款及第2款。」，故檢察官以行為人有刑
    法第75條之1第1項「得」撤銷緩刑之各款事由，據以聲請撤
    銷緩刑之宣告，法院應依職權本於合目的性之裁量，妥適審
    酌被告所犯前後數罪間，關於法益侵害之性質、再犯之原因
    、違反法規範之情節是否重大、被告主觀犯意所顯現之惡性
    及其反社會性等情，是否已使前案原為促使惡性輕微之被告
    或偶發犯、初犯改過自新而宣告之緩刑，已難收其預期之效
    果，而確有執行刑罰之必要，此與同法第75條第1項所定2款
    要件有一具備，即毋庸再行審酌其他情狀，應逕予撤銷緩刑
    之情形不同，先予敘明。
三、經查：
　㈠受刑人因犯毒品危害防制條例案件，經本院於109年10月30日
    以109年度簡字第3238號判決判處有期徒刑2年，緩刑5年，
    緩刑期間付保護管束，並應於本判決確定之日起2年內向公
    庫支付新臺幣10萬元，及應向檢察官指定之政府機關、政府
    機構、行政法人、社區或其他符合公益目的之機構或團體，
    提供80小時之義務勞務，於109年12月1日確定在案（下稱前
    案），緩刑期間為109年12月1日至114年11月30日。惟受刑
    人在緩刑期內即110年11月3日故意犯不能安全駕駛之公共危
    險罪，經本院於110年12月3日以110年度交簡字第3712號判
    決判處有期徒刑2月，於111年1月4日確定（下稱後案），有
    上開判決書及臺灣高等法院被告前案紀錄表各1份在卷可憑
    。惟本件受刑人雖於緩刑期內故意再犯他罪，而受6月以下
    有期徒刑之宣告確定業如前述，而合於上開得撤銷緩刑之要
    件，然是否足認前案緩刑之宣告難收其預期效果，而有執行
    刑罰之必要，仍須衡酌相關事實狀況決定之。
　㈡惟觀受刑人所犯前案，係出於好奇，為供己施用，委由不詳
    成年男子將大麻花以包裹郵遞自美國運輸、私運進入我國境
    內，而涉犯毒品危害防制條例第4條第2項之運輸第二級毒品
    罪、懲治走私條例第2條第1項之私運管制物品進口罪；而受
    刑人所犯之後案，則係酒後騎乘機車，經警攔查測得其吐氣
    所含酒精濃度達每公升0.37毫克，而涉犯刑法第185條之3第
    1項第1款之公共危險罪，故其所犯前、後兩案之犯罪情節、
    型態迥異，罪質互殊，手段、目的上亦無任何類似性，侵害
    法益有別，社會危害程度亦各不相同。其次，受刑人對於前
    案犯行坦承不諱，且判決確定後自110年3月18日至同年12月
    31日持續執行義務勞務已近30小時，經本院調閱臺灣臺南地
    方檢察署110年度執護勞字第16號卷宗資料核閱屬實，可知
    其應有悔悟改過之意；又後案係受刑人初次犯酒後駕車之公
    共危險案件，犯罪手段並無特殊性，所犯情節尚無重大不可
    饒恕之情，犯後也坦承犯行不諱，堪信後案之罪刑宣告及執
    行，已足使受刑人知所警惕，並矯正受刑人淡薄之法治觀念
    。復審酌若因受刑人後案被判處有期徒刑2月，而撤銷前案
    緩刑5年之宣告，執行原判決應執行之有期徒刑2年，亦有輕
    重失衡之感。是本院綜合上情，認為仍得期待受刑人藉由前
    開附條件緩刑之宣告，促使其記取教訓、知所警惕，並端正
    品行，實不宜驟然推認原宣告之緩刑難收預期效果，而有須
    執行刑罰必要之情。
　㈢綜上，聲請人雖依刑事訴訟法第476條、刑法第75條之1第1項
    第2款規定聲請撤銷受刑人前案緩刑之宣告，惟經本院審酌
    前開各情，尚難認受刑人原宣告之緩刑難收其預期效果，而
    有執行刑罰之必要；此外，卷存證據亦無其他可認受刑人前
    案緩刑宣告難收預期效果之積極事證，是本件聲請並無理由
    ，應予駁回。
四、依刑事訴訟法第220條之規定，裁定如主文。　
中　　華　　民　　國　　111 　年　　3 　　月　　16　　日
                  刑事第十四庭  法  官  蕭雅毓
以上正本證明與原本無異。
如不服本裁定，應於收受送達後5 日內向本院提出抗告狀。（應
附繕本）
                                書記官  李如茵
中　　華　　民　　國　　111 　年　　3 　　月　　16　　日